臺灣臺東地方法院刑事判決　　　　　　100 年度易字第365 號
公　訴　人　臺灣臺東地方法院檢察署檢察官
被　　　告　蕭富偉
上列被告因竊盜等案件，經檢察官提起公訴（100 年度偵緝字第
182 號、第183 號），被告於準備程序中為有罪之陳述，本院裁
定由受命法官獨任以簡式審判程序進行審理，判決如下：
    主  文
蕭富偉犯如附表編號一「罪名及宣告刑」欄所示之罪，處如附表
編號一「罪名及宣告刑」欄所示之刑；又犯如附表編號二至八「
罪名及宣告刑」欄所示之罪，均累犯，各處如附表編號二至八「
罪名及宣告刑」欄所示之刑；又無故侵入他人住宅，累犯，處有
期徒刑參月；應執行有期徒刑貳年陸月。
    犯罪事實
一、蕭富偉前因竊盜案件，經本院以99年度東簡字第203 號判決
    判處有期徒刑4 月確定，甫於民國100 年3 月21日易科罰金
    執行完畢。
二、蕭富偉於下列時間、地點，為下列行為：
（一）意圖為自己不法之所有，於如附表編號一至七所示之時間
      、地點，以附表編號一至七所列之方法，竊得如附表編號
      一至七所示之物。
（二）與李承鴻共同基於意圖為自己不法所有之犯意聯絡，於如
      附表編號八所示之時間、地點，以附表編號八所列之分工
      方法，共同竊得如附表編號八所示之物。
（三）於100 年6 月25日13時45分許，為附表編號七所示之竊盜
      犯行時，因遭邱松源目擊並報警處理，蕭富偉為躲避追查
      ，竟基於無故侵入他人住宅之犯意，未經莊世忠之許可，
      以攀爬之方式，無故侵入莊世忠位於臺東縣臺東市○○路
      237 巷53號住處之2 樓陽臺。
三、嗣蕭富偉於為如附表編號七所示之竊盜行為時，為邱松源目
    擊並報警處理，經員警到場處理，發現停放在現場、車牌號
    碼2651-WV 號自用小客車非附近住家民眾所有，即調閱該車
    之車籍資料，而循線通知蕭富偉至派出所說明，蕭富偉於警
    局接受詢問時，除坦承如附表編號七所示之竊盜及犯罪事實
    欄二（三）之無故侵入住宅犯行外，並主動供承如附表編號
    一至六所示之竊盜犯行而願接受裁判；復經證人李麗如指證
    被告涉有附表編號八之竊盜犯行，而為警一併查悉上情。
四、案經蕭富偉自首暨許鳳女、曾蕙筠、吳文峰、謝明華、彭靖
    堅、高瑜、蕭慶、莊世忠訴由臺東縣警察局臺東分局報告
    臺灣臺東地方法院檢察署檢察官偵查起訴。
    理  由
壹、程序事項
    本件被告蕭富偉所犯者均非死刑、無期徒刑、最輕本刑為3
    年以上有期徒刑之罪或高等法院管轄第一審案件，其於準備
    程序進行中，先就被訴事實為有罪之陳述，經法官告知其簡
    式審判程序之旨，並聽取公訴人、被告之意見後，本院爰依
    刑事訴訟法第273 條之1 第1 項之規定，裁定由受命法官獨
    任以簡式審判程序進行審理。
貳、實體事項
一、上開犯罪事實業據被告蕭富偉坦承不諱，核與證人即告訴人
    許鳳女、曾蕙筠、吳文峰、謝明華、彭靖堅、高瑜、蕭慶
    、莊世忠、證人邱松源、蘇標文、李麗如、證人即被害人李
    溫達證述之情節大致相符，復有金城珠寶銀樓金飾登記簿1
    份、贓物認領保管單、臺灣銀行買匯水單暨交易憑證各2 份
    、刑案現場測繪圖8 張、經指認之車輛照片2 張、刑案現場
    照片46張等在卷可考，足認被告之自白與事實相符，應可採
    信。本案事證明確，被告犯行均堪認定，應均依法論科。
二、論罪科刑
（一）刑法第321 條第1 項第2 款之毀越安全設備竊盜罪之「毀
      」、「越」，乃指毀壞、踰越或超越，毀與越不以兼有為
      限，若有其一即克當之（最高法院85年度臺上字第4517號
      判決意旨參照）。次按刑法第321 條第1 項第2 款將「門
      扇」、「牆垣」、「其他安全設備」並列，所謂「門扇」
      應專指門戶而言，即分隔住宅或建築物內外之出入口大門
      ；而所謂「其他安全設備」，係指門扇、牆垣以外，依社
      會通常觀念足認為防盜之一切設備者，例如窗戶。再按刑
      法321 條第1 項第3 款之攜帶兇器竊盜罪，係以行為人攜
      帶兇器為其加重要件，此所謂兇器，其種類並無限制，凡
      客觀上足以對人之生命、身體安全構成威脅，具有危險性
      之兇器均屬之，且祇須行竊時攜帶此種具危險性之兇器為
      已足，並不以攜帶之初有行兇之意圖為必要，亦不以將該
      兇器自他地攜往行竊地為必要（最高法院79年臺上字第
      5253號判例、62年臺上字第2489號判例意旨參照），是不
      問該兇器係行為人自行攜往行竊現場，或在竊盜現場臨時
      持以行竊，均應論行為人以攜帶兇器竊盜罪。經查，被告
      於附表編號三行竊時持以打破被害人住處玻璃門之小鏟子
      ，既能打破玻璃門，顯見其質地頗為堅硬，倘持之朝人體
      攻擊，對人之生命、身體安全均足以構成威脅，顯為具有
      危險性之兇器。是核被告就附表編號一、二、四、六、七
      所為，均係犯刑法第321 條第1 項第1 款、第2 款之竊盜
      罪；就附表編號三所為，係犯刑法第321 條第1 項第1 款
      、第2 款、第3 款之竊盜罪；就附表編號五所為，係犯刑
      法第321 條第1 項第2 款之竊盜罪，檢察官雖認被告之行
      為亦該當刑法第321 條第1 項第1 款之加重要件，然因被
      告僅進入庭院，尚未侵入住宅，是檢察官就此應有誤會，
      又此僅為加重條件之減縮，並無變更起訴法條之必要；另
      核被告就附表編號八所為，係犯刑法第321 條第1 項第1
      款之竊盜罪；就犯罪事實欄二（三）所為，則係犯刑法第
      306 條第1 項之無故侵入他人住宅罪。
（二）被告與李承鴻間，就附表編號八之犯行，有犯意聯絡及行
      為分擔，應論以共同正犯。被告上開9 次犯行，犯意各別
      、行為互殊，應予分論併罰。
（三）被告有前述之論罪科刑執行情形，此有臺灣高等法院被告
      前案紀錄各1 份附卷可考，其於有期徒刑執行完畢後，5
      年以內故意再犯如附表編號二至八及犯罪事實欄二（三）
      之有期徒刑以上之罪，均為累犯，應均依刑法第47條第1
      項之規定，加重其刑。
（四）又按刑法第62條之所謂發覺，係指有偵查犯罪職權之公務
      員已知悉「犯罪事實」與「犯罪之人」而言，而所謂知悉
      ，固不以確知其為犯罪之人為必要，但必其犯罪事實，確
      實存在，且為該管公務員所確知，始屬相當；如犯罪事實
      並不存在而懷疑其已發生，或雖已發生，而為該管公務員
      所不知，僅係推測其已發生而與事實巧合，均與已發覺之
      情形有別（最高法院96年臺上字第3351號判決意旨參照）
      。經查，附表編號一至六所示之竊盜犯行，乃被告於員警
      尚未確知犯罪事實或犯罪之人前即主動坦承，此觀之被告
      及被害人之警詢筆錄自明，揆諸上開判決意旨，堪認被告
      係於有偵查犯罪職權公務員未發覺犯罪前，自首附表編號
      一至六之竊盜犯行，而接受裁判，爰就上開部分，均依刑
      法第62條前段之規定，減輕其刑。就如附表編號二至六部
      分，因同時具有刑之加重、減輕情形，爰依刑法第71條第
      1 項之規定，先加後減之。
（五）爰審酌被告除前述構成累犯之竊盜前科外，復有多項犯罪
      前科紀錄（臺灣高等法院被告前案紀錄表1 份在卷可查）
      ，足認其素行不佳；其又正值青年，竟不思自食其力，復
      以竊取他人財物之方式，滿足自己所需，足徵其法治觀念
      顯有偏差，且欠缺尊重他人財產法益之意識；尤其侵入被
      害人之住處部分，更造成被害人內心之恐懼不安，犯罪所
      生危害難認輕微；兼衡其智識程度、家庭及職業並經濟狀
      況（未婚，有父親及三歲小孩需要被告撫養。目前擔任機
      車技工）、犯罪方法、犯罪動機（因缺錢花用而竊盜，因
      逃避追緝而侵入他人住宅）、犯後坦承犯行之態度、竊取
      財物之價值非微、與被害人無特別關係、迄未與所有被害
      人達成和解、被害人高瑜及李溫達各已取回部分被竊財物
      等一切情狀，分別量處如主文所示之刑，復定其應執行之
      刑。
（六）扣案之臺灣銀行買匯水單暨交易憑證2 份，為被告兌換贓
      物所得，核與本件竊盜及無故侵入住宅犯行均無直接關係
      ，爰不宣告沒收之。
三、就附表編號八部分，被告業已陳稱係與李承鴻共犯，則李承
    鴻是否涉有此部分竊盜罪嫌，應由檢察官另為適法之處理。
據上論斷，依刑事訴訟法第273 條之1 第1 項、第299 條第1 項
前段，刑法第306 條第1 項、第321 條第1 項第1 款、第2 款、
第3 款、第28條、第47條第1 項、第62條、第51條第5 款，判決
如主文。
本案經檢察官何昌翰到庭執行職務。
中    華    民    國    100    年    11    月    11   日
                  刑事第四庭   法  官  李俊彬
以上正本證明與原本無異。
如不服本判決應於收受本判決後10日內向本院提出上訴書狀（須
附繕本）。
「切勿逕送上級法院」。
中    華    民    國    100    年    11    月    14   日
                               書記官  吳明學
附錄論罪科刑法條
刑法第321 條
犯竊盜罪而有下列情形之一者，處 6 月以上、5 年以下有期徒
刑，得併科新臺幣 10 萬元以下罰金：
一、侵入住宅或有人居住之建築物、船艦或隱匿其內而犯之者。
二、毀越門扇、牆垣或其他安全設備而犯之者。
三、攜帶兇器而犯之者。
四、結夥三人以上而犯之者。
五、乘火災、水災或其他災害之際而犯之者。
六、在車站、埠頭、航空站或其他供水、陸、空公眾運輸之舟、
    車、航空機內而犯之者。
前項之未遂犯罰之。
刑法第306 條
無故侵入他人住宅、建築物或附連圍繞之土地或船艦者，處1 年
以下有期徒刑、拘役或3 百元以下罰金。
無故隱匿其內，或受退去之要求而仍留滯者，亦同。
附表
┌───┬─────┬───────┬───────┬─────────┬────┬──────┬────────┬───────┐
│ 編號 │   時間   │     地點     │     行為     │    所得財物      │ 被害人 │  所犯法條  │  罪名及宣告刑  │     備註     │
├───┼─────┼───────┼───────┼─────────┼────┼──────┼────────┼───────┤
│  一  │100年2 月6│臺東縣臺東市永│攀爬至該住宅 2│現金新臺幣41,000元│ 許鳳女 │刑法第321 條│蕭富偉犯刑法第三│外幣持至臺灣銀│
│      │日12 時許 │安街72巷15弄42│樓後，自未上鎖│，外幣1 批（價值約│        │第1 項第1 款│百二十一條第一項│行兌換成新臺幣│
│      │          │之1 號        │之窗戶侵入該住│新臺幣10,000元）。│        │、第2 款    │第一、二款之竊盜│後，將所有現金│
│      │          │（許鳳女住處）│宅並竊取財物。│                  │        │            │罪，處有期徒刑陸│花用一空。    │
│      │          │              │              │                  │        │            │月。            │              │
├───┼─────┼───────┼───────┼─────────┼────┼──────┼────────┼───────┤
│  二  │100年4 月 │臺東縣臺東市新│以攀爬之方式踰│外幣1 批（價值約新│ 曾蕙筠 │刑法第321 條│蕭富偉犯刑法第三│外幣持至臺灣銀│
│      │29日14 時 │站三街17號    │越圍牆後，開門│臺幣10,000元）。  │        │第1 項第1 款│百二十一條第一項│行兌換成新臺幣│
│      │許        │（曾蕙筠住處）│侵入該住宅並竊│                  │        │、第2 款    │第一、二款之竊盜│後，得款花用一│
│      │          │              │取財物。      │                  │        │            │罪，累犯，處有期│空。          │
│      │          │              │              │                  │        │            │徒刑柒月。      │              │
├───┼─────┼───────┼───────┼─────────┼────┼──────┼────────┼───────┤
│  三  │100年6 月 │臺東縣臺東市永│持被害人住處1 │現金新臺幣10,000元│ 吳文峰 │刑法第321 條│蕭富偉犯刑法第三│現金花用一空。│
│      │12日14 時 │安街63號      │樓之鋁梯攀爬至│。                │        │第1 項第1 款│百二十一條第一項│              │
│      │許        │（吳文峰住處）│2 樓，再持被害│                  │        │、第2 款、第│第一、二、三款之│              │
│      │          │              │人住處之小鏟子│                  │        │3 款        │竊盜罪，累犯，處│              │
│      │          │              │破壞玻璃門後，│                  │        │            │有期徒刑柒月。  │              │
│      │          │              │侵入該住宅並竊│                  │        │            │                │              │
│      │          │              │取財物。      │                  │        │            │                │              │
├───┼─────┼───────┼───────┼─────────┼────┼──────┼────────┼───────┤
│  四  │100年6 月 │臺東縣臺東市南│以攀爬之方式踰│現金新臺幣5,650 元│ 謝明華 │刑法第321 條│蕭富偉犯刑法第三│將飾品持至銀樓│
│      │20日12 時 │一街92號      │越圍牆後，持附│、金項鍊1 條、金戒│        │第1 項第1 款│百二十一條第一項│變賣，得款與其│
│      │許        │（謝明華住處）│近地上撿得之鐵│指3 只、玉鐲1 只、│        │、第2 款    │第一、二款之竊盜│他現金花用一空│
│      │          │              │絲撬開窗戶，再│Sony牌T90 型相機1 │        │            │罪，累犯，處有期│；相機已丟棄。│
│      │          │              │自窗戶侵入並竊│臺。              │        │            │徒刑柒月。      │              │
│      │          │              │取財物。      │                  │        │            │                │              │
├───┼─────┼───────┼───────┼─────────┼────┼──────┼────────┼───────┤
│  五  │100 年6 月│臺東縣臺東市南│以攀爬之方式踰│汽車音響之音箱1 個│ 彭靖堅 │刑法第321 條│蕭富偉犯刑法第三│音箱已丟棄。  │
│      │20日23時許│一街179 號    │越圍牆後，打開│。                │        │第1 項第2 款│百二十一條第一項│              │
│      │          │（彭靖堅住處）│停放於庭院之車│                  │        │            │第二款之竊盜罪，│              │
│      │          │              │牌號碼5090-JN │                  │        │            │累犯，處有期徒刑│              │
│      │          │              │號自用小貨車之│                  │        │            │陸月。          │              │
│      │          │              │車門，竊取車內│                  │        │            │                │              │
│      │          │              │財物得逞。    │                  │        │            │                │              │
├───┼─────┼───────┼───────┼─────────┼────┼──────┼────────┼───────┤
│  六  │100 年6 月│臺東縣臺東市南│攀爬至該住宅 2│小包包1 個（內含金│ 高  瑜 │刑法第321 條│蕭富偉犯刑法第三│金飾由被告持至│
│      │22日14時許│一街228 號    │樓後，自未上鎖│項鍊1 條、金戒指1 │        │第1 項第1 款│百二十一條第一項│銀樓變賣、外幣│
│      │          │ （高瑜住處） │之窗戶侵入該住│只、金耳環1 對）、│        │、第2 款    │第一、二款之竊盜│亦由被告持至臺│
│      │          │              │宅並竊取財物。│存錢筒2 個【內含現│        │            │罪，累犯，處有期│灣銀行兌換成新│
│      │          │              │              │金約新臺幣13,000元│        │            │徒刑柒月。      │臺幣後，得款與│
│      │          │              │              │、外幣1 批（價值約│        │            │                │其他現金花用一│
│      │          │              │              │新臺幣45,000元）】│        │            │                │空。餘小包包1 │
│      │          │              │              │。                │        │            │                │個、存錢筒2個 │
│      │          │              │              │                  │        │            │                │由被害人領回。│
├───┼─────┼───────┼───────┼─────────┼────┼──────┼────────┼───────┤
│  七  │100 年6 月│臺東縣臺東市連│攀爬至該住宅 2│現金新臺幣5,600元 │ 蕭慶 │刑法第321 條│蕭富偉犯刑法第三│現金花用一空  │
│      │25日13時45│航路237 巷51號│樓後，自未上鎖│                  │        │第1 項第1 款│百二十一條第一項│              │
│      │分許      │2 樓          │之窗戶侵入該住│                  │        │、第2 款    │第一、二款之竊盜│              │
│      │          │（蕭慶住處）│宅並竊取財物。│                  │        │            │罪，累犯，處有期│              │
│      │          │              │              │                  │        │            │徒刑玖月。      │              │
├───┼─────┼───────┼───────┼─────────┼────┼──────┼────────┼───────┤
│  八  │100 年7 月│臺東縣臺東市更│由李承鴻在外把│現金新臺幣40,300元│ 李溫達 │刑法第321 條│蕭富偉共同犯刑法│項鍊丟棄（誤以│
│      │8 日12時許│生路919 巷5 弄│風，蕭富偉則打│，金項鍊1 條。    │        │第1 項第1 款│第三百二十一條第│為假貨），現金│
│      │          │8 號          │開未上鎖之電動│                  │        │            │一項第一款之竊盜│與李承鴻朋分；│
│      │          │（李溫達居處）│門後，侵入該住│                  │        │            │罪，累犯，處有期│嗣經警於蕭富偉│
│      │          │              │宅並竊取財物。│                  │        │            │徒刑玖月。      │處扣得尚未花用│
│      │          │              │              │                  │        │            │                │之新臺幣15,500│
│      │          │              │              │                  │        │            │                │元，已由被害人│
│      │          │              │              │                  │        │            │                │領回。        │
└───┴─────┴───────┴───────┴─────────┴────┴──────┴────────┴───────┘